# 现金流量

提问人：dumingrain 时间：2019-10-23 06:30:15
同理，如果是银行承兑汇票托收在保证金户里，那现金流量表是否要体现这笔流入和流出？

回答人：chenyiwei
如果保证金账户内的资金不属于现金及现金等价物的，则该账户的增减变动不影响现金流量表正表。
对主帖所述情况，如果保证金户不属于现金及现金等价物，则在收款时不作为现金流入，还款时也不作为现金流出，但如果涉及金额重大的，则应在附注中作为不涉及现金的重大筹资活动予以披露。